# 应收账款带追索权保理短期借款金额披露

提问人：陈小霖 3232 时间：2020-08-11 15:44:00
供应商将应收账款带追索权转让给保理商，保理一次性扣除手续费后支付给供应商。此时短期借款应按保理商支付的金额列示，按期计提财务费用 贷短期借款，到期再终止确认短期借款。还是在开始时按照应收账款账面金额做短期借款，财务费用在当期入损益？

回答人：chenyiwei
应采用你的第一种做法（短期借款应按保理商支付的金额列示，按期计提财务费用 贷短期借款，到期再终止确认短期借款）。